臺灣臺北地方法院簡易民事判決
                                   111年度店簡字第1328號
原      告  徐耀忠  
被      告  王俊迪    住○○市○○區○○路000巷00弄0號   上列
當事人間因過失傷害案件（本院111年度審易字第698號刑事判決
），經原告提起刑事附帶民事訴訟請求損害賠償（本院111年度
審附民字1260號），經刑事庭裁定移送前來，本院於民國111年1
2月1日言詞辯論終結，判決如下：
　　主    文
被告應給付原告新臺幣陸萬肆仟捌佰捌拾肆元，及自民國一百十
一年五月十五日起至清償日止，按週年利率百分之五計算之利息
。
原告其餘之訴駁回。
本判決原告勝訴部分得假執行。但被告如以新臺幣陸萬肆仟捌佰
捌拾肆元為原告預供擔保後，得免為假執行。
原告其餘假執行之聲請駁回。
    事實及理由
壹、程序事項
    被告經合法通知，未於言詞辯論期日到場，核無民事訴訟法
    第386條所列各款情事，爰依原告之聲請，准由其一造辯論
    而為判決。　
貳、實體事項
一、原告主張：被告於民國110年10月5日晚間6時12分許，在新
    北市新店區清溪河濱公園內牽狗散步，行經自行車道第8160
    43號路燈桿前時，因見狗跑過自行車道至對面樹叢，即貿然
    橫越自行車道欲前往抓狗，適伊騎乘自行車沿自行車道由新
    店往臺北方向行至該處，見狀雖緊急剎車仍因重心不穩摔倒
    ，因此受有右手橈骨粉粹性骨折、左手橈尺骨關節半脫位等
    傷害，爰起訴請求如附表一所示內容等語，並聲明：㈠被告
    應給付原告新臺幣（下同）22萬8,535元及自起訴狀繕本送
    達翌日起至清償日止，按週年利率5％計算之利息；㈡願供擔
    保，請准宣告假執行。
二、被告經合法通知，未於言詞辯論期日到場，亦未提出準備書
    狀做任何聲明或陳述。
三、法院之判斷：
　㈠按因故意或過失，不法侵害他人之權利者，負損害賠償責任
    。民法第184條第1項前段定有明文。查被告因此犯過失傷害
    罪，處拘役貳拾伍日，如易科罰金，以新臺幣壹仟元折算壹
    日等情，有臺灣臺北地方檢察署檢察官110年度偵字第2326
    號起訴書、本院刑事庭110年度審易字第698號刑事判決在卷
    可按（見本院審附民卷第9至10、見本院卷第9至12頁），而
    被告經合法通知，未到庭為陳述，亦未提出書狀供本院參酌
    ，依民事訴訟法第280條第3項前段準用第1項前段規定，視
    同自認原告之主張，堪信原告之主張為真正。
　㈡按不法侵害他人之身體或健康者，對於被害人因此喪失或減
    少勞動能力或增加生活上之需要時，應負損害賠償責任。民
    法第193條第1項定有明文。查原告請求如附表一編號1所示
    醫療費，提出如附表二編號3至9所示醫療單據共計12,281元
    及如附表四編號1所示診斷證明書在卷可按，另有如附表三
    編號1至2及4至5所示品名之自費同意書、免用統一發票收據
    在卷可按（見本院審附民卷第11至13、25頁），總計2,603
    元（1,232元＋616元＋243元＋512元），核屬均因車禍所引起
    傷勢需有治療之必要費用，逾上述金額，未見原告舉證，即
    無理由。
　㈢按當事人主張有利於己之事實者，就其事實有舉證之責任。
    民事訴訟法第277條前段定有明文。又民事訴訟如係由原告
    主張權利者，應先由原告負舉證之責，若原告先不能舉證，
    以證實自己主張之事實為真實，則被告就其抗辯事實即令不
    能舉證，或其所舉證據尚有疵累，亦應駁回原告之請求（最
    高法院104年度臺上字第41號判決意旨參照）。查原告請求
    如附表二編號1至2所示國術館療傷醫療費用，雖提出如附表
    四編號2及3所示損傷接骨治療證明書在卷，惟國術館非合格
    醫療機構，也不得從事醫療行為，原告既在骨科就診，自無
    必要至國術館重複就醫，此部分支出欠缺必要性，無從准許
    。原告請求如附表三編號3所示藥品，無明細資料，實難判
    斷是否與車禍有關連性，自難准許。原告請求如附表三編號
    6至8所示費用，惟依附表四編號1所示診斷證明書，未載有
    原告需要輔具或補充營養品，難認有額外支出之必要性，此
    部分不應准許。另原告主張如附表一編號2所示費用，未提
    出任何相關搭車單據資料附卷可佐，原告此部分之請求，並
    無理由，應予駁回。
　㈣按不法侵害他人之身體、健康、名譽、自由、信用、隱私、
    貞操，或不法侵害其他人格法益而情節重大者，被害人雖非
    財產上之損害，亦得請求賠償相當之金額，民法第195條第1
     項前段定有明文。慰藉金之賠償須以人格權遭遇侵害，使
    精神上受有痛苦為必要，其核給之標準固與財產上損害之計
    算不同，然非不可斟酌雙方身分資力與加害程度，及其他各
    種情形核定相當之數額；其金額是否相當，自應依實際加害
    情形與被害人所受之痛苦及雙方之身分、地位、經濟狀況等
    關係決定之。有最高法院51年臺上字第223號判例、85年度
    臺上字第460號、89年度臺上字第1952號判決意旨可資參照
    。本院審酌原告因本件事故所受傷害輕重程度，與被告之過
    失情節程度等內容，認原告請求被告賠償慰撫金5萬元，應
    予准許。
　㈤按遲延之債務，以支付金錢為標的者，債權人得請求依法定
    利率計算之遲延利息；應付利息之債務，其利率未經約定，
    亦無法律可據者，週年利率為百分之五；給付無確定期限者
    ，債務人於債權人得請求時，經其催告而未為給付，自受催
    告時起，負遲延責任。其經債權人起訴而送達訴狀，或依督
    促程序送達支付命令，或為其他相類之行為者，與催告有同
    一之效力，民法第233條第1項前段、第203條、第229條第2
    項分別定有明文。查原告對被告之侵權行為損害賠償債權，
    核屬無確定期限之給付，既經原告提起訴訟且起訴狀繕本業
    於111年5月4日寄存送達被告（見本院審交附民卷第39頁）
    ，被告迄未給付，應負遲延責任，原告請求自起訴狀繕本送
    達被告之翌日即111年5月15日起至清償日止，按週年利率5％
    計算之法定遲延利息，核無不合，應予准許。
四、綜上所述，原告依據侵權行為法律關係，請求被告給付64,8
    84元（12,281元＋2,603元＋50,000元）及自111年5月15日起
    至清償日止，按週年利率5％計算之利息，為有理由，應予准
    許。逾此部分為無理由，應予駁回。其假執行之聲請，因駁
    回而失所附麗，併予駁回。
五、本件事證已臻明確，兩造其餘攻擊防禦方法及證據，核與判
    決之結果不生影響，爰不一一論列，併此敘明。
六、本件原告勝訴部分，係就民事訴訟法第427條第1項訴訟適用
    簡易程序所為被告敗訴之判決，依同法第389條第1項第3款
    規定，應依職權宣告假執行，並依同法第436條第2項適用第
    392條第2項規定，依職權宣告被告如預供擔保，得免為假執
    行。
七、本件係刑事附帶民事訴訟，由刑事合議庭裁定移送民事庭之
    事件，依刑事訴訟法第504條第2項規定，免納裁判費，另綜
    觀卷內資料，兩造復無其他訴訟費用之支出，爰無庸宣告兩
    造各應負擔訴訟費用之金額，併此敘明。
中　　華　　民　　國　　111 　年　　12　　月　　16　　日
                  新店簡易庭法  官　鄧德倩 
以上正本係照原本作成。
對於本件判決如有不服，應於收受送達後20日內向本院提出上訴
書狀，上訴於本院合議庭，並按他造當事人之人數附具繕本。
如委任律師提起上訴者，應一併繳納上訴審裁判費。
中　　華　　民　　國　　111 　年　　12　　月　　16　　日
                            書記官  張嘉崴  
　　　　　　　　　　　　　　
附表一：原告請求項目及金額（見本院審交附民卷第7頁）
編號 項目 金額（新臺幣，下同） 1 醫藥費、推拿、購買醫療器材費用 25,735元 2 來回醫院車資 2,800元（200×7×來回) 3 精神慰撫金 20萬元  合   計：228,535元   
附表二：原告提出醫療單據
編號 就診日期 地點 科別 金額 卷證頁碼 1 110年12月3日至110年12月31日共7天 人生堂搥骨所 損傷接骨治療 3,150元 本院審附民卷第17頁 2 110年11月17日至110年11月29日 人生堂搥骨所 損傷接骨治療 1,800元 本院審附民卷第19頁 3 110年10月5日至8日 台北慈濟醫院 住院醫療費用收據 7,588元 本院審附民卷第31頁 4 110年10月19日 台北慈濟醫院 骨科 270元 本院審附民卷第31頁 5 111年3月1日 台北慈濟醫院 骨科 1,131元  本院審附民卷第33頁 6 110年11月2日 台北慈濟醫院 骨科 510元 本院審附民卷第33頁 7 110年10月5日 台北慈濟醫院 急診外科 520元 本院審附民卷第35頁 8 111年1月4日 台北慈濟醫院 骨科 390元 本院審附民卷第35頁 9 111年3月29日 台北慈濟醫院 骨科 1,872元 本院審附民卷第37頁 
附表三：原告提出醫材費單據
編號 日期 地點 品名 金額 單據   頁碼 1 日期不清 台北慈濟醫院 滋骨加強咀嚼錠 1,232元 自費同意書 本院審附民卷第11頁 2  台北慈濟醫院 滋骨加強咀嚼錠 616元 自費同意書 本院審附民卷第13頁 3 110年10月8日 鈞安藥局 藥品一批 185元 免用統一發票收據 本院審附民卷第25頁 4 110年10月13日 和平藥局 沖洗棉棒、紗布塊、彈繃帶、3M紙膠、生理食鹽水 243元 免用統一發票收據 本院審附民卷第25頁 5 110年10月29日 和平藥局 沖洗棉棒、生理水、紗布塊、優碘、紙膠 512元 免用統一發票收據 本院審附民卷第25頁 6 110年12月16日 臺灣銀谷有限公司 薄型手臂護套 1,680元 電子發票 本院審附民卷第25頁 7 111年4月17 好市多 龜鹿雙寶飲 1,499元 電子發票 本院審附民卷第27頁 8 111年4月24日 好市多 龜鹿雙寶飲、科克蘭維他命D3 2,337元 電子發票 本院審附民卷第29頁 
附表四：原告診斷證明書內容
編號 日期 就診醫院 科別 診斷 日期 診斷 醫囑 頁碼 1 110年11月2日 台北慈濟醫院 骨科 110年11月2日 1.右手橈骨粉碎性骨折 2.左手橈骨尺關節半脫位  0000-00-00 00：04～0000-00-00 00：26於本院急診就醫，病人於0000-00-00入院，0000-00-00於本院接受開放性復位內固定手術，0000-00-00出院，病人於0000-00-00、0000-00-00到本院門診就醫，建議修養三個月，復健六個月。 本院審附民卷第15頁 2 110年12月31日 人生堂搥骨所 國術館 2021年12月3日至31日 韌帶挫傷  本院審附民卷第17頁 3 110年11月29日 人生堂搥骨所 國術館 110年11月17至29日 韌帶挫傷  本院審附民卷第19頁